【裁判字號】    95,易,23
【裁判日期】    950323
【裁判案由】    竊盜
【裁判全文】
臺灣基隆地方法院刑事判決                95年度易字第23號
公  訴  人  臺灣基隆地方法院檢察署檢察官
被      告  丁○○
上列被告因詐欺案件，經檢察官提起公訴（94年度偵字第3471號
）本院判決如下︰
    主  文
丁○○以詐術得財產上不法之利益，處拘役參拾日，如易科罰金
以參佰元折算壹日。
    事  實
一、丁○○明知停放於基隆市中正區○○○街（八斗子漁港旁）
    附近之「松籟號」廢船係甲○○所有，竟意圖為自己財產上
    不法之利益，於民國94年8月7日，對不知情之收廢鐵業者即
    乙○○（另經臺灣基隆地方法院檢察署檢察官為不起訴處分
    ）訛稱：上述「松籟號」廢船係其所有，只要請其至茶室吃
    喝一頓，乙○○即可自行上船拆取船上之鋼鐵等情，使乙○
    ○誤信為真，而請丁○○吃中飯（共消費新台幣〔下同〕
    750 元）及至位於基隆市之「月冠」茶室喝酒（共消費
    4,000元），丁○○因此而詐得平白吃喝二頓之不法利益。
    乙○○於翌日（8日）即以新台幣1,500元之代價僱用不知情
    之簡慶安至上述「松籟號」拆除鋼鐵。嗣於同月9日15時45
    分許，簡慶安在上述「松籟號」船上拆除廢鐵時，為甲○○
    發現報警處理，經警循線發覺上情。
二、案經基隆市警察局第二分局報告臺灣基隆地方法院檢察署檢
    察官偵查起訴。
    理  由
一、訊據被告丁○○矢口否認有訛騙乙○○藉以取得白吃喝 2頓
    之不法利益，辯稱：「松籟號廢船不是伊的，不可能叫乙○
    ○去拆，也沒有以此騙乙○○請我吃喝。」云云。經查：乙
    ○○遭被告訛騙以為請吃飯後即可拆解松籟號廢船，而陷於
    錯誤請被告吃飯一節，業據證人乙○○於偵查中供稱：「94
    年8月7日丁○○（手機號碼0000000000號）打電話找我（手
    機號碼0000000000號）去看松籟號廢船，當時有人在拆船的
    引擎，丁○○說『船是他的，船要報廢，叫我處理，拆的費
    用幾千元就好，請他去茶室吃喝一頓就好』，後來我請他吃
    中飯花了750元，看完船丁○○又找朋友（洪坤沂）去月冠
    喝酒，當時有找小姐作陪，花了4,500元。在月冠時丁○○
    有用手機打電話給八斗子漁港的里長，又打給引擎買主（林
    崑江，手機號碼0000000000號），對方出價12,000元跟他買
    2支船身的軸承。」等語（見偵卷第40、70、71頁），核與
    證人洪坤沂於偵查時證稱：「94年8月間有和丁○○在八斗
    子漁港喝酒，後來也有在基隆喝酒。」等語（見偵卷第69
    頁）、證人林崑江證稱：「我拆松籟號廢船共拆了3天，期
    間乙○○有來問我東西要不要賣，我說東西不是我的，要問
    船主，但沒有說船主是誰，有向丁○○借發電機，使用完時
    有說軸承、車葉片、法郎盤沒時間拆，要先放在該處，後來
    丁○○打電話說他將軸承、葉片、法郎盤提起來看我要付他
    多少錢，我說東西是我的，如果他拆下來，可以付工錢給他
    ，丁○○就將電話掛了。」等語（見偵卷第87頁），並有被
    告使用之手機號碼0000000000號、乙○○使用之手機號碼
    0000000000號、林崑江所使用之0000000000號行動電話之通
    聯紀錄各1份在卷可憑，顯見證人乙○○前開證言非虛，與
    事實相符，可以採信。且查，被告對於證人乙○○為何請吃
    飯之原因，先於警詢中辯稱；「因為中午吃飯時間到，乙○
    ○主動邀我吃午飯，不知道他為何要請我吃飯。」云云（見
    偵卷第14頁）、嗣於偵查中辯稱：「因為是老鄰居，乙○○
    有請我到月冠喝酒。」云云（見偵卷第40頁）、後於本院審
    理時改稱：「我和乙○○經常互相請吃飯，我也有請過他吃
    飯。」云云，其先後陳述之原因不一，其所辯是否可採，即
    非無疑？況且被告與證人乙○○間並無深交，94年8月7日亦
    非特殊值得慶賀之日子，乙○○為何要花費數千元之代價，
    請小姐作陪並請被告吃飯喝酒，若非乙○○有求於被告，何
    以需如此花費，是被告前開所辯，與常情不符，不足採信。
    此外，並有贓物認領保管單、中華民國船舶國籍證書、噸位
    證書、檢查證書各1份在卷可參，被告詐得白吃白喝之財產
    上不法利益，事證明確，應堪認定。
三、核被告所為，係犯刑法第339條第2項之詐欺得利罪。公訴人
    於起訴書論罪法條欄誤載被告係犯刑法第320條第1項之竊盜
    罪嫌部分，業據蒞庭檢察官當庭更正，且因起訴書犯罪事實
    欄就此部分已經起訴，應為本院審理範圍，無變更起訴法條
    之適用，附此說明。爰審酌被告因貪圖小利，欲白吃白喝，
    竟以詐騙之方式，使乙○○陷於錯誤而支付飲宴費用並進而
    拆卸松籟號廢船上之鋼鐵，造成松籟號廢船之所有人財產上
    損害，其犯後猶一再飾詞狡辯，並無悔改之心等一切情狀，
    量處如主文所示之刑，並諭知易科罰金之折算標準，以資懲
    戒。
據上論斷，應依刑事訴訟法第299條第1項前段，刑法第339條第2
項、第41條第1項前段，罰金罰鍰提高標準條例第1條前段、第2
條，判決如主文。
本案經檢察官丙○○到庭執行職務。
中    華    民    國    95    年    3    月    23    日
                  刑事第三庭審判長法  官    王福康
                                  法  官    齊  潔
                                  法  官    何怡穎
以上正本證明與原本無異。
對於本件判決如有不服，應於收受送達後10日內向本院提出上訴
書狀，上訴於臺灣高等法院，並按他造當事之人數附具繕本。
中    華    民    國    95    年    3    月    23    日
                                  書記官    李繼業
附錄論罪法條
刑法第339條第2項
意圖為自己或第三人不法之所有，以詐術使人將本人或第三人之
物交付者，處5年以下有期徒刑、拘役或科或併科1千元以下罰金
。
以前項方法得財產上不法之利益或使第三人得之者，亦同。
前二項之未遂犯罰之。


司法院資訊處製作；財團法人民間司法改革基金會備份。
